---
title: "Titanic"
author: "Maxabi"
date: ""
output:
  pdf_document: default
  word_document: default
  html_document: default
---

```{r setup, include=FALSE}
install.packages("plotrix")
library(plotrix)
knitr::opts_chunk$set(echo = TRUE)
```

# Description des données

## Question 1 - Load the data

``` {r}
urldata <- 'http://w3.mi.parisdescartes.fr/~vperduca/programmation/data/titanic_train.Rdata'
load(url(urldata))
```

## Question 2 - Explore the data structure

Nombre d'observations : 594 
``` {r}
nrow(train)
```

Nombre de variables : 12
``` {r}
ncol(train)
```

Nom des variables : PassengerId (Qualitative), Survived (Qualitative), Pclass (Qualitative), Name (Qualitative), Sex (Qualitative), Age (Quantitative), SibSp (Quantitative), Parch (Quantitative), Ticket (Qualitative), Fare (Quantitative), Cabin (Qualitative), Embarked (Qualitative).
``` {r}
names(train)
```

Il y a 585 valeurs manquantes :

``` {r}
sum(is.na(train))
```

Les variables avec le plus de données manquantes ('NA's) sont CABIN (463) et AGE (121).

``` {r}
summary(train)
```

## Question 3 - Description of some data

- S est une variable qualitative et discrète.
- Sx est une variable qualitative et ordonnée.
- P est une variable qualitative et discrète.
- Age est une variable quantitative et continue.

## Question 4 - Cutting age variable


``` {r}
train$Age
cut_age <- cut(train$Age, breaks = 20 * (0:4))
train$cAge = cut_age
print(cut_age)
```

La variable cA est devenue une variable qualitative.

# Liens entres les variables 

## Question 5

Lien entre S et Sx :

``` {r}
nb_female_survived <- sum(train$Sex == "female" & train$Survived == 1)
nb_female <- sum(train$Sex == "female")
ratio_female_survived <- (nb_female_survived * 100) / nb_female 

nb_male_survived <- sum(train$Sex == "male" & train$Survived == 1)
nb_male <- sum(train$Sex == "male")
ratio_male_survived <- (nb_male_survived * 100) / nb_male 

cat(ratio_female_survived, "% of female survived.")
cat(ratio_male_survived, "% of male survived.")

sex_table <- c(nb_female_survived, nb_male_survived)
labels <- c("Female","Male")
title <- "Ratio of male and female that survived"
barplot(sex_table, names.arg = labels, main = title)
```
La chance de survie d'une femme est beaucoup plus élevée que l'homme.

Lien entre S et P :

``` {r}
nb_p1_survived <- sum(train$Pclass == 1 & train$Survived == 1)
nb_p1 <- sum(train$Pclass == 1)
ratio_p1_survived <- (nb_p1_survived * 100) / nb_p1 

nb_p2_survived <- sum(train$Pclass == 2 & train$Survived == 1)
nb_p2 <- sum(train$Pclass == 2)
ratio_p2_survived <- (nb_p2_survived * 100) / nb_p2

nb_p3_survived <- sum(train$Pclass == 3 & train$Survived == 1)
nb_p3 <- sum(train$Pclass == 3)
ratio_p3_survived <- (nb_p3_survived * 100) / nb_p3 

cat(ratio_p1_survived, "% of P1 survived.")
cat(ratio_p2_survived, "% of P2 survived.")
cat(ratio_p3_survived, "% of P3 survived.")

p_table <- c(ratio_p1_survived, ratio_p2_survived, ratio_p3_survived)
labels <- c("P1","P2", "P3")
title <- "Ratio of differents class that survived"
pie(p_table, labels, main = title)
```
Nous pouvons également représenter ceci :
```{r}
library("ggplot2")
age <- train$Age
class <- train$Pclass
survive <- train$Survived == 1
ggplot(train, aes(x=class, fill=survive)) + geom_bar() + coord_flip()
```

Plus la class est important, plus le taux de chance de survie augmente.

Lien entre S et A :
``` {r}
# Clean the dataframe
train$Cabin <- NULL
train <- na.omit(train)
age <- train$Age
survive <- train$Survived == 1
ggplot(train, aes(x=age, fill=survive )) + geom_histogram()
```

Lien entre S et cA :
``` {r}
# Clean the dataframe
train$Cabin <- NULL
train = na.omit(train)

nb_cAge1 <- sum(train$cAge == "(0,20]")
nb_cAge1_survived <- sum(train$cAge == "(0,20]" & train$Survived == 1)
nb_cAge2 <- sum(train$cAge == "(20,40]")
nb_cAge2_survived <- sum(train$cAge == "(20,40]" & train$Survived == 1)
nb_cAge3 <- sum(train$cAge == "(40,60]")
nb_cAge3_survived <- sum(train$cAge == "(40,60]" & train$Survived == 1)
nb_cAge4 <- sum(train$cAge == "(60,80]")
nb_cAge4_survived <- sum(train$cAge == "(60,80]" & train$Survived == 1)

ratio_cAge1 <- (nb_cAge1_survived * 100) / nb_cAge1
ratio_cAge2 <- (nb_cAge2_survived * 100) / nb_cAge2
ratio_cAge3 <- (nb_cAge3_survived * 100) / nb_cAge3
ratio_cAge4 <- (nb_cAge4_survived * 100) / nb_cAge4

ratio_list <- c(ratio_cAge1, ratio_cAge2, ratio_cAge3, ratio_cAge4)
labels <- c("(0,20]", "(20,40]", "(40,60]", "(60,80]")
title <- "Ratio of age range that survived"
pie(ratio_list, labels = labels, main = title)
```

## Question 6

Une première hypothèse peut être établie quant à l'avantage de survie d'un candidat. En effet, avec les analyses précédentes, on peut estimé que les caractères homme, agée et dernière classe contribuent à faire baisser l'espérence de survie, alors que les caractères femme et première classe contribuent à la faire augmenter.

# Prédiction de la survie

## Question 7

P(S=1|Sx=Female), 
```{r}
sum(train$Sex == 'female' & train$Survived == 1) / sum(train$Sex == 'female')
```

P(S=1|Sx=Male), 
```{r}
sum(train$Sex == 'male' & train$Survived == 1) / sum(train$Sex == 'male')
```


P(S=1|P=1), 
```{r}
sum(train$Pclass == 1 & train$Survived == 1) / sum(train$Pclass == 1)
```


P(S=1|P=2), 
```{r}
sum(train$Pclass == 2 & train$Survived == 1) / sum(train$Pclass == 2)
```

P(S=1|P=3), 
```{r}
sum(train$Pclass == 3 & train$Survived == 1) / sum(train$Pclass == 3)
```

P(S=1|cA=(0,20]), 
```{r}
sum(train$cAge == "(0,20]" & train$Survived == 1) / sum(train$cAge == "(0,20]")
```

P(S=1|cA=(20,40]), 
```{r}
sum(train$cAge == "(20,40]" & train$Survived == 1) / sum(train$cAge == "(20,40]")
```

P(S=1|cA=(40,60]), 
```{r}
sum(train$cAge == "(40,60]" & train$Survived == 1) / sum(train$cAge == "(40,60]")
```

P(S=1|cA=(60,80]), 
```{r}
sum(train$cAge == "(60,80]" & train$Survived == 1) / sum(train$cAge == "(60,80]")
```

## Question 8 - Probability tables

``` {r}
S_P <- prop.table(table(train$Pclass, train$Survived), margin=2)
rownames(S_P) <- c('1', '2', '3')
colnames(S_P) <- c('0','1')
S_P

S <- prop.table(table(train$Survived))
names(S) <- c('0','1')
S

S_Sx <- prop.table(table(train$Sex, train$Survived), margin=2)
rownames(S_Sx) <- c('female','male')
colnames(S_Sx) <- c('0','1')
S_Sx

S_Ca <- prop.table(table(train$cAge, train$Survived), margin=2)
rownames(S_Ca) <- c('(0,20]','(20,40]', '(40,60]', '(60,80]')
colnames(S_Ca) <- c('0','1')
S_Ca
```

## Question 9 - Bayes Classifier

``` {r}
prob_prediction <- function(Sex, Pclass, cAge)
{
  numerator <- S_Sx[Sex, '1'] * S_P[Pclass, '1'] * S_Ca[cAge, '1'] * S['1']
  denominator <- numerator + (S_Sx[Sex, '0'] * S_P[Pclass, '0'] * S_Ca[cAge, '0'] * S['0'])

  
  return((numerator / denominator) * 100)
}

cat((prob_prediction('female', '1', '(20,40]')), '% de chance de survivre.')
```

# Evaluation de la performance du classificateur

## Question 10 - Load data for test

``` {r}
urldata <- 'http://w3.mi.parisdescartes.fr/~vperduca/programmation/data/titanic_test.Rdata'
load(url(urldata))
```

## Question 11 - Produce probability vector

``` {r}
prob.prediction <- function(test)
{
  V_Sex <- test$Sex
  V_Pclass <- test$Pclass
  V_cAge <- test$cAge
  
  V_prob <- list()
  
  for (i in 1:nrow(test))
  {
    cur_prob <- prob_prediction(V_Sex[i], V_Pclass[i], V_cAge[i])
    V_prob[i] <- cur_prob
  }
  
  return(V_prob)
}

V_prob <- prob.prediction(test)
print(V_prob)
```

## Question 12 - Maximum a Posteriori Probability

``` {r}
MAP <- function(prob)
{
  if (prob > 50)
  {
    return(1)
  }
  else
  {
    return(0) 
  }
}

classifier_prediction <- function(test)
{
  V_prob <- prob.prediction(test)
  V_predict <- lapply(V_prob, MAP)
}

V_predict <- classifier_prediction(test)
V_predict
```

## Question 13 - Evaluate the prediction model

``` {r}
# Get value of real survived label
V_real_predict <- test$Survived

# Convert list to value
V_predict <- as.numeric(unlist(V_predict))

# Crearting table of contingeance
table(V_real_predict, V_predict) -> tableaucontingence
tableaucontingence

# Calculate accuracy
acc <- sum(diag(tableaucontingence)) / nrow(test)
cat("La performance de notre modèle (accuracy) est de ", acc * 100, "%.")
```